【裁判字號】    90,易,443
【裁判日期】    900719
【裁判案由】    竊盜等
【裁判全文】
台灣新竹地方法院刑事判決                            九十年度易字第四四三號
    公  訴  人  台灣新竹地方法院檢察署檢察官
    被      告  甲○○
右列被告因竊盜等案件，經檢察官提起公訴（九十年度偵字第四三號），本院判決如
左：
    主  文
甲○○意圖為自己不法之所有，以詐術使人將本人之之物交付，處有期徒刑捌月。
    事  實
一、甲○○曾因從事砂石場相關行業，認識苗栗縣竹南鎮○○○路台金砂石場之負責
    人乙○○、丙○○（另案由台灣新竹地方法院檢察署檢察官為不起訴處分）父子
    。甲○○於民國八十八年十二月初發現位在新竹縣竹東鎮○○路七六九號振瑄砂
    石場已休業多年無人看管，且該砂石場內有一台價值數十萬元之礫石震動篩，竟
    基於意圖為自己不法所有之犯意，於八十八年十二月三日下午至台金砂石場向丙○○詐稱欲銷售一台礫石震動篩等情，因而致丙○○陷於錯誤，而決定購買該礫
    石震動篩，價款約定為新台幣（下同）三十餘萬元許，待看過機器並經試用後再
    行決定金額及付款，甲○○並於八十八年十二月七日帶丙○○至振瑄砂石場察看
    礫石震動篩，丙○○並先支付定金五千元，嗣於八十八年十二月十一日，甲○○
    帶不知情乙○○檢視礫石震動篩，經乙○○確定尚可使用後，即通知丙○○僱請
    不知情之貨車、吊車司機邱勝源、黃俊煌（二人均另案由台灣新竹地方法院檢察
    署檢察官為不起訴處分）前往振瑄砂石場吊運砂石震動篩運至台金砂石場試用而
    竊得該震動篩。旋經振瑄砂石場鄰人發現有異，通知負責人羅居榮所指派之管理
    人丁○○到場報警後，至台金砂石場發現該礫石震動篩而查獲上情。
二、案經新竹縣警察局竹東分局報告台灣新竹地方法院檢察署檢察官偵查起訴。
    理  由
一、訊之被告甲○○固不否認曾經向丙○○告知振瑄砂石場有人要出售礫石震動篩之
    事實，惟否認有何竊盜、詐欺之行為，辯稱：丙○○要蓋新的砂石場，問伊何處
    有賣，伊說該處有人要賣，要丙○○自己去談，而丙○○竟直接將機台搬走，而
    搬機台時，伊並不在場，且未收到定金等語。經查：前揭事實，業據證人丙○○
    於警訊時供稱：「於八十八年十二月三日下午：：：甲○○向我們推銷一部震動
    篩，價格約三十五至三十六萬，我跟他說震動篩必須先試用，等震動篩信能沒有
    問題才跟他購買」、「已於八十八年十二月七日交付新台幣五千元定金」等語（
    八十八年度偵字第八六八八號卷第九頁參見），於偵查中證稱：「是甲○○：：
    ：說有機具要賣我，因此才給他數千元定金」、「八十八年十二月六日、七日有
    二次前往看過，因以二年未用了，才堅持運到可以用才付錢」（前揭偵卷第三十
    頁參見）、「通常震動篩都是需先適用可用才有付錢，我父親也有這樣對他說，
    當天是甲○○載我父親去載」等語（九十年偵字第四三號卷第十四頁參見），於
    本院調查時供稱：「我開砂石場時，被告說他有一個震動篩要賣給我，我父親說
    要看可以用後，才去載，後來我父親有到現場看過。」、「時間我不記得，談買
    賣後沒有幾天我們就到現場看，現場是被告帶我們去現場看，吊的那一天我沒有
    去，我是之前去的，我去是被告帶我去，是去看機械狀況，後來又帶我父親去現
    場，是吊機器」、「是被告主動問我們要不要買」、「看能用大約三十萬元，警
    訊中說的三十六萬元是可以用才付的價錢，說要用三十多萬元買，是指機器看過
    後能用且在裝置後能使用才要付的金額，這是我們談好大約的預算，但要架到我
    們的砂石場，確定能運轉後才買」、「（當時被告是說他要出售？還是幫人介紹
    ？）被告說是他的，且他沒有提到尚有其他的所有人，都是只有他說他的。」、
    「口頭上說，說你的機器可以用我們就買，不能用就不買，所以他叫我們吊回去
    試試看，金額是三十多萬元，吊車的錢是我們出，不管是否能用都我們出，若不
    能用我們再出錢叫吊車吊回去。」等語（本院九十年六月十四日訊問筆錄參見）
    ，以及證人乙○○於偵查中證稱：「（甲○○）他即是帶我們去竹東市一砂石場
    之人」、「我不會開車，是我朋友帶我去甲○○家，他再載我們去」、「他好像
    說是他的」等語（九十年偵字第四三號卷第十四頁參見），於本院調查時證稱：
    「被告要賣，叫我與他一起去看東西是否可用，被告說東西是他的，我們到竹東
    鎮○○路七六九號振瑄砂石場，我去只有看東西是否可以用，東西我沒有試用，
    但我看過後覺東西大約七、八分新還可以用」、「是被告帶我去的，被告有說機
    器是他的」、「當時被告他有說機台是他的。」、「（他是說有人要賣這機台他
    介紹，還是說他要賣他的機台？）我不知道，在路上我問他，他就有說機台是他
    的」等語（本院九十年六月六日訊問筆錄參見），以及證人黃俊煌於警訊時證稱
    ：「於八十八年十二月十一日上午八時許在竹南一家台金砂石場打電話要雇用我
    的吊車，請我到竹東鎮○○里○○路七六九號振瑄砂石場吊震動篩，我到現場後
    有一位台金砂石場叫甲○○之男子叫我把震動篩吊到現場拖板車」、「（現場）
    共有三位，一位為甲○○，另二位不知道身份。是甲○○叫我吊震動篩」等語（
    八十八年度偵字第八六八八號卷第十二頁參見），於偵查中證稱：「是台金砂石
    場丙○○叫我至振瑄砂石場，到場後看見甲○○叫我吊該震動篩」、「甲○○說
    運至西濱八十六公里處，但我人在北二高途中，振瑄砂石場羅董事長打電話給我
    教我不要下似為偷竊，因此到達後我告知拖車此情形東西勿下」（前揭偵卷第三
    十頁參見）、「（你在吊機器時甲○○有到現場去？）有」、「現場其他人說他
    是甲○○，還有一位叫丙○○的，羅子俊來台全砂石場時，大家都跑光了只剩下
    我與丙○○在」等語（九十年偵字第四三號卷第三十四頁參見）明確，足見被告
    確有前揭行為，應堪認定，況且，振瑄砂石場之管理人丁○○亦指稱振瑄砂石場
    之砂石震動篩並未有出售他人之情形（八十八年度偵字第八六八八號卷第十四頁
    、九十年偵字第四三號卷第三十四頁、本院九十年六月十四日訊問筆錄參見），
    則被告何能知悉有人要出售震動篩之情（九十年偵字第四三號卷第十四頁參見）
    ，足見被告所辯前情，委不足採，此外，復有贓物領據、砂石震動篩照片在卷可
    稽，是本件事證已臻明確，被告犯行堪予認定。
二、核被告所為，係犯刑法第三百二十條第一項竊盜罪、以及刑法第三百三十九條第
    一項之詐欺罪。被告利用不知情之乙○○、丙○○雇用不知情之貨車、吊車司機
    邱勝源、黃俊煌吊運砂石震動篩，係間接正犯。被告所犯二罪間，有方法結果之
    牽連關係，為牽連犯，應依刑法第五十五條之規定，請從一重之詐欺罪處斷。爰
    審酌被告犯罪動機、目的、犯罪時所用之手段、犯罪之所得、犯罪所生之危險及
    損失、犯後之態度等一切情狀，量處如主文所示之刑，
三、據上論斷，應依刑事訴訟法第二百九十九條第一項前段，刑法第三百二十條第一
    項、第三百三十九條第一項，罰金罰鍰提高標準條例第一條前段，判決如主文。
本案經檢察官林鳳師到庭執行職務。
中      華      民      國    九十      年      七      月     十九     日
台灣新竹地方法院刑事第二庭
                                  法      官    蘇  嘉  豐
右正本證明與原本無異。
如不服本判決，應於判決送達後十日內向本院提出上訴狀( 應附繕本 )。
                                  書  記  官    賴  寶   合
中      華      民      國    九十      年      七      月     十九     日
附錄論罪科刑法條全文：
刑法第三百二十條第一項：
意圖為自己或第三人不法之所有，而竊取他人之動產者，為竊盜罪，處五年以下有期
徒刑、拘役或五百元以下罰金。
刑法第三百三十九條第一項：
意圖為自己或第三人不法之所有，以詐術使人將本人或第三人之物交付者，處五年以
下有期徒刑、拘役或科或併科一千元以下罰金。


司法院資訊處製作；財團法人民間司法改革基金會備份。
